臺灣高雄地方法院刑事判決　　　　　　　94年度訴字第4083號
公　訴　人　臺灣高雄地方法院檢察署檢察官
被　　　告　乙○○
上列被告因毒品危害防制條例案件，經檢察官提起公訴（94年度
毒偵字第6570、8978號），嗣被告就被訴事實為有罪之陳述，並
聽取當事人之意見後，本院合議庭裁定改依簡式審判程序由受命
法官獨任進行審判程序，並判決如下：
    主  文
乙○○連續施用第一級毒品，累犯，處有期徒刑拾月。
    事  實
一、陳志銘前於民國91年間因施用毒品案件，經本院裁定送觀察
    、勒戒後，認無繼續施用毒品之傾向，於91年2 月6 日執行
    完畢釋放，並由臺灣高雄地方法院檢察署於91年2 月6 日以
    91 年 度毒偵字第346 號不起訴處分確定；又於91年因施用
    毒品案件，經本院裁定送觀察、勒戒後，認有繼續施用毒品
    傾向，復經本院裁定令入戒治處所施以強制戒治，嗣於93年
    1 月9 日因毒品危害防制條例修正而出所。詎乙○○仍不知
    悔改，於前開觀察、勒戒及強制戒治釋放後5 年內，復基於
    施用第一級毒品海洛因之概括犯意，自94年7 月14日中午某
    時許起至94年10月2 日凌晨某時許止，約數個星期施用1 次
    之頻率，在其高雄縣大寮鄉路旁包公廟廁所內，以將海洛因
    加水摻入針筒注射之方式，連續施用第一級毒品海洛因多次
    ，嗣分別於94年7 月15日經臺灣高雄地方法院檢察署依法定
    期對其採集尿液送驗；及於94年10月4 日凌晨0 時55分許，
    在高雄縣鳳山市○○路為警查獲，並採集尿液送驗，始知悉
    上情。
二、案經臺灣高雄地方法院檢察署檢察官自動檢舉及高雄縣政府
    警察局鳳山分局報請後偵查起訴。
    理  由
壹、程序方面：
一、按除被告所犯為死刑、無期徒刑、最輕本刑為3 年以上有期
    徒刑之罪或高等法院管轄第一審案件者外，於法院行準備程
    序進行中，被告先就被訴事實為有罪之陳述時，審判長得告
    知被告簡式審判程序之旨，並聽取當事人、代理人、辯護人
    及輔佐人之意見後，裁定進行簡式審判程序；且受命法官行
    準備程序，與法院或審判長有同一之權限；又簡式審判程序
    之證據調查，不受刑事訴訟法第159 條第1 項、第161 條之
    2 、第161 條之3 、第163 條之2 及第164 條至第170 條規
    定之限制，刑事訴訟法第273 條之1 第1 項、第279 條第2
    項前段、第273 條之2 分別定有明文。
二、查本件被告乙○○所犯為死刑、無期徒刑、最輕本刑為3 年
    以上有期徒刑以外之罪，且非高等法院管轄第一審之案件，
    其於準備程序中就前揭被訴事實為有罪之陳述，經法官告知
    簡式審判程序之旨，並聽取公訴人及被告之意見後，本院認
    無不得或不宜改依簡式審判程序進行之處，爰依前揭規定，
    經本院合議庭裁定由受命法官獨任進行簡式審判程序，核先
    敘明。
貳、實體方面
一、上揭事實，迭據被告乙○○於警詢、偵查及本院審理中均坦
    承不諱，且查：
（一）被告於94年7 月15日及94年10月4 日，分別採集尿液並經
      送驗結果，均呈嗎啡陽性反應之事實，有台灣檢驗科技股
      份有限公司94年7 月15日及94年10月19日濫用藥物尿液檢
      驗報告（嫌疑人尿液對照表，尿液編號分別為：00000000
      0 號及663 號、）各1 紙在卷可稽，核與被告自白相符，
      堪予採為論罪之證據，被告犯行洵堪認定。
（二）被告前於91年間因施用毒品案件，經本院裁定送觀察、勒
      戒後，認無繼續施用毒品之傾向，於91年2 月6 日執行完
      畢釋放，並由臺灣高雄地方法院檢察署於91年2 月6 日以
      91年度毒偵字第346 號不起訴處分確定；又於91年因施用
      毒品案件，經本院裁定送觀察、勒戒後，認有繼續施用毒
      品傾向，復經本院裁定令入戒治處所施以強制戒治，嗣於
      93年1 月9 日因毒品危害防制條例修正而出所，此有法務
      部檢察書類查詢系統前開不起訴處分書、臺灣高等法院被
      告前案紀錄表及臺灣高雄地方法院檢察署被告刑案資料查
      註紀錄表各1 份在卷可稽，其於執行觀察、勒戒及強制戒
      治執行完畢釋放後，5 年內再犯毒品危害防制條例第10條
      第1 項之施用第一級毒品犯行，所為與毒品危害防制條例
      第23條第2 項之規定相符，依法即應予論科。
二、按海洛因係毒品危害防制條例第2 條第2 項第1 款所稱之第
    一級毒品，故核被告所為，係犯該條例第10條第1 項之施用
    第一級毒品罪。被告持有第一級毒品海洛因，進而施用，其
    前後持有之低度行為均應為施用之高度行為所吸收，不另論
    罪。被告先後多次施用第一級毒品海洛因之犯行，時間緊接
    ，方法相同，觸犯構成要件相同之罪名，顯係基於概括犯意
    為之，應依連續犯規定論以一罪，並依法加重其刑。查被告
    前於91年間，因施用第一級毒品海洛因，經法院判處有期徒
    刑10月確定，甫與另案2 竊盜罪定應執行有期徒刑1 年8 月
    ，而於94年6 月17日因縮短刑期假釋出監，而於94年8 月19
    日假釋期滿，未經撤銷假釋，視為執行完畢，且被告本件犯
    行係經臺灣高雄地方法院檢察署檢察官於94年9 月1 日分案
    偵查，而於94年11月8 日偵查終結，故此部分犯行檢察官顯
    非在假釋期滿前對外公布偵查終結，有卷附臺灣高雄地方法
    院檢察署94年度毒偵字第6570號偵查卷、起訴書及臺灣高等
    法院被告前案紀錄表1 份可按，而被告本件自94年7 月14日
    至94年10月2 日所為之施用第一級毒品犯行係出於概括之犯
    意為所，應依連續犯處斷，已如前述，而其連續行為之終了
    ，又在其受有期徒刑之執行完畢5 年以內再犯，仍屬累犯，
    依法加重其刑，並遞加之。爰審酌被告經觀察、勒戒、強制
    戒治，未能戒絕毒癮，其前於91年間，因施用第一級毒品海
    洛因，經法院判處有期徒刑10月確定，有前開被告前案紀錄
    表1 份在卷可稽，其竟再次連續施用第一級毒品海洛因而觸
    法，顯見其無悔改之意，意志不堅，一犯再犯，有失政府制
    定毒品危害防制條例之立法美意，惟念其施用毒品乃自戕一
    己之身體健康，尚未害及他人，有心戒治卻往往身不由己，
    所生危害非大，且犯後坦承態度等一切情狀，量處如主文所
    示之刑，以資懲儆。
據上論斷，應依刑事訴訟法第273 條之1 第1 項、第299 條第1
項前段，毒品危害防制條例第10條第1 項，刑法第11條、第56條
、第47條，判決如主文。
本案經檢察官甲○○到庭執行職務。
中　　華　　民　　國　　94　　年　　12　　月　　30　　日
                  刑事第十五庭  法　官  陳筱蓉
以上正本證明與原本無異。
如不服本判決，應於收受送達後10日內向本院提出上訴書狀。
中　　華　　民　　國　　94　　年　　12　　月　　30　　日
　　　　　　　　　　　　　　　  書記官  梁瑜玲
附錄本案論罪科刑法條全文：
毒品危害防制條例第10條
施用第一級毒品者，處六月以上五年以下有期徒刑。
施用第二級毒品者，處三年以下有期徒刑。
